【裁判字號】    89,交訴,30
【裁判日期】    890427
【裁判案由】    公共危險等
【裁判全文】
~w2z2;臺灣臺南地方法院刑事判決~w1z1;              八十九年度交訴字第三號
    公  訴  人  臺灣台南地方法院檢察署檢察官
    被      告  劉美絹原名甲○.
    選任辯護人  劉啟輝
右列被告因公共危險等案件，經檢察官提起公訴 (八十八年度偵字第一三三八三號)
，本院判決如左：
    主  文
劉美絹服用酒類，不能安全駕駛動力交通工具而駕駛，處有期徒刑肆月，又駕駛動力
交通工具肇事，致人受傷而逃逸，處有期徒刑柒月。又因過失致人於死，處有期徒刑
壹年。應執行有期徒刑壹年拾月。緩刑伍年。
    事  實
一、劉美絹於民國八十八年九月二十二日五時二十分許，明知其飲酒後，已酒醉無法
    安全駕駛汽車，竟仍於酒後駕駛車號Ｙ九─○九七七號小客車，沿台南縣永康市
    ○○路向北方向行駛，途經該路與中華一路交岔路口前，本應注意汽車行駛時，
    駕駛人應遵守交通號誌之指示並注意車前狀況，且依當時情形，又無不能注意之
    情形，竟疏於注竟，因闖紅燈致煞車不及而撞上正橫越馬路、騎乘腳踏車之劉海
    瑞，劉海瑞遭撞後彈起，頭部先撞擊上開小客車前擋風玻璃，再跌落地上，致顱
    腦損傷合併顱內出血當場死亡。劉美絹肇事後，下車查看死者躺在路旁，但未加
    以救治，旋即駕車逃逸至中華路二八○號之十八統帥賓館旁，因其車牌掉落於車
    禍現場，為警循線於統帥賓館前查獲。
二、案經臺灣臺南地方法院檢察署檢察官自動檢舉偵查起訴。
     理  由
一、右開時、地酒後駕駛汽車肇事逃逸之犯罪事實，業據被告劉美絹坦承不諱，並供
    稱肇事後因心中害怕才將汽車開到附近之統帥賓館停放等語。核與證人吳○泰（
    年籍詳卷）及現場處理警員陳嘉鴻於偵查中證述相符，復有道路交通事故調查報
    告表一紙及照片二十一張在卷可稽，而被告於查獲時，經警對其做酒精測試，發
    現其吐氣所含酒精成份已達每公升○．六三毫克，有酒精濃度測試表一紙附卷足
    稽，足證其已酒醉無法安全駕駛汽車。又被害人劉海瑞係遭被告所駕之小客車撞
    擊彈起致頭部顱內出血死亡等事實，亦經公訴人督同檢驗員相驗明確，製有勘驗
    筆錄、相驗屍體證明書、驗斷書在卷足憑。按駕駛人駕駛汽車，應遵守交通號誌
    之指示並注意車前狀況，隨時採取必要之安全措施，道路交通安全規則第九十條
    及第九十四條第三項分別定有明文。被告駕車自應注意上述道路交通安全規定，
    且依當時狀況，又非不能注意，竟疏不注意，以致肇事，致被害人劉海瑞死亡，
    足認被告其行為顯有過失，本件經送台灣省台南區車輛行車事故鑑定委員會鑑定
    結果，亦認定被告應負全部過失責任，此有該會八十九年二月二十五日南鑑字第
    八九０一一一號鑑定意見書在卷可憑。被告之過失行為與被害人之死亡間具有相
    當因果關係，事證明確，被告之犯行均堪認定。
二、核被告所為係犯刑法第一百八十五條之三重大違背安全駕駛罪、第一百八十五條
    之四肇事遺棄罪、第二百七十六條第一項之過失致死罪。所犯上開三罪間，罪名
    不同、罪質互異，為數罪，應分論併罰。本院審酌被告之品性、過失程度、犯罪
    所生危害非輕、犯後已賠償被害人家屬新臺幣一百八十萬元達成民事和解（有調
    解書一件在卷可按）等一切情狀，分別量處如主文所示之刑，並定應執行刑，以
    示懲儆。末查被告前未曾受有期徒刑以上刑之宣告，有臺灣高等法院被告全國前
    案紀錄表在卷可參，因一時失慮，偶罹刑典，事後已坦承犯行，深具悔意，經此
    刑之宣告後，應知警惕而無再犯之虞，本院因認暫不執行其刑為當，予以宣告緩
    刑五年，用啟自新，並觀後效。另被告指稱於肇事後犯罪未被有偵查權之公務員
    或機關發覺前，已向警員自首坦承犯行，進而接受裁判，應符合自首之要件云云
    。經查案發後被告之車牌掉落現場，經路人告知現場處理警員「附近之統帥賓館
    停有一部汽車且有撞擊痕跡」，嗣警員循線前往並取出行車執照後，被告始由一
    旁出現並自承人是她撞的等情，業據證人即現場處理之永康分局復興派出所警員
    陳嘉鴻於八十八年九月二十二日偵訊時陳述明確。依上所述，當時警員依肇事現
    場掉落之車牌及所查獲之行車執照兩相比對車主及駕駛人，應已將被告列為犯罪
    嫌疑人，被告之事後自承僅符合自白要件，尚與自首有間，自不能依自首規定減
    輕其刑。合此敘明。
三、據上論斷，應依刑事訴訟法第二百九十九條第一項前段、刑法第一百八十五條之
    三、第一百八十五條之四、第二百七十六條第一項、第五十一條第五款、第七十
    四條第一款、罰金罰鍰提高標準條例第一條前段，判決如主文。
本案經檢察官陳建弘到庭執行職務
中    華    民    國      八十九      年      四      月      二十七    日
                                臺灣臺南地方法院交通法庭
                                        法  官  張      菁
右正本證明與原本無異。
如不服本判決，應於判決送達後十日內向本院提出上訴狀( 應附繕本 )。
                                        書記官  林  木  村
中    華    民    國      八十九      年      四      月      二十八    日
附錄本案論罪法條：
刑法第一百八十五條之三
  服用毒品、麻醉藥品、酒類或其他相類之物，不能安全駕駛動力交通工具而駕駛者
  ，處一年以下有期徒刑、拘役或三萬元以下罰金。
刑法第一百八十五條之四
  駕駛動力交通工具肇事，致人死傷而逃逸者，處六月以上五年以下有期徒刑。
刑法第二百七十六條第一項
  因過失致人於死者，處二年以下有期徒刑、拘役或二千元以下罰金。


司法院資訊處製作；財團法人民間司法改革基金會備份。
